Minutes et répertoires du notaire Jean TROUVÉ, 13 avril 1563 - 1577 (étude XIX)
Archives nationales
- Minutes de Jean TROUVÉ, 13 avril 1563 - 1577; MC/ET/XIX/227 - MC/ET/XIX/284
  - Minutes. 1572, juillet - décembre, juillet - décembre 1572; MC/ET/XIX/249
    - Lambris de la chambre des comptes du duc d'Anjou en son hôtel de la rue des Poulies. - Promesse de Jean Pinguère et Simon Hardouin, maîtres menuisiers, envers les personnes commises par le duc d'Anjou à l'audition de ses comptes, représentées par Claude Guiot, conseiller du Roi au Parlement et maître ordinaire de ses comptes (...)., 25 septembre 1572; MC/ET/XIX/249
      Documents du Minutier central des notaires de Paris, Histoire de l'art au XVIe siècle (1540-1600) [525 actes], par Catherine Grodecki, tome I, Architecture, vitrerie, menuiserie, tapisserie, jardins, Paris, Archives nationales, 1985, p. 262, notice n° 351 (instrument de recherche imprimé dématérialisé, certaines notices sont plus détaillées dans la version intégrale accessible en ligne par la rubrique 'Autres instruments de recherche', voir contexte dans le Plan d’orientation général - Notaires de Paris, guides thématiques du Minutier).
      Pinguère, Jean
    - DE LAFONS (Claude), fermier général de la subvention de la draperie et autres manufactures de laines. Suivant l'édit publié au Parlement de Paris le 16 juillet 1572: bail à ferme des deniers levés pour les sceaux apposés sur chaque pièce de drap, serge... teints dans les villes de Picardie, Beauvaisis., 13 décembre 1572; MC/ET/XIX/249
      bail; De Lafons, Claude
  - Minutes. 1572, janvier - décembre, janvier - décembre 1572; MC/ET/XIX/250; registre. Document détérioré.
    - Cession de droits de succession par Nicolas Porcher, l'aîné, fils aîné de Guillaume Porcher et de Catherine Duboys, décédés, héritier de ses deux frères décédés., 10 janvier 1572; MC/ET/XIX/250
      renonciation; Porcher, Nicolas; Porcher, Guillaume; Duboys, Catherine
    - Saint-Antoine-en-Viennois., 18 janvier 1572; MC/ET/XIX/250
      Saint-Antoine-l'Abbaye (Isère)
    - SAINT-PAUL (rue)- Bail d'une maison joignant l'hôtel des souches., 19 janvier 1572; MC/ET/XIX/250
      bail; Saint-Paul (rue)
    - Vente de terre par Claude Popillon, écuyer, à Antoine Popillon, son frère., 17 février 1572; MC/ET/XIX/250
      acte de vente; Popillon, Claude; Popillon, Antoine
    - THOU (Christophe de), maître en la Chambre des Comptes.- Mariage de..., fils de Christophe de THOU, 1er président au Parlement, conseiller du Roi au conseil privé, et Jeanne THUSLEU, sa femme, avec Francoise ALLEGRAIN, fille de Louis ALLEGRAIN, conseiller en Parlement, et de Louise BRICONNET., 17 février 1572; MC/ET/XIX/250
      contrat de mariage; Thou, Christophe de; Thusleu, Jeanne; Allegrain, Françoise; Allegrain, Louis; Briconnet, Louise
    - Transaction concernant la famille DUDRAC., 12 mars 1572; MC/ET/XIX/250
      accord; Dudrac (famille)
    - PERCEE (rue), paroisse Saint-Paul.- Titre nouvel sur une maison rue.., 26 mars 1572; MC/ET/XIX/250
      titre nouvel; Percée (rue)
    - SAINT-ANTOINE (rue), à l'image Sainte-Barbe.-Bail., 31 mars 1572; MC/ET/XIX/250
      bail; Saint-Antoine (rue); Sainte-Barbe (image)
    - Titre nouvel concernant la maison de la tour percée à Lyon., 18 avril 1572; MC/ET/XIX/250
      titre nouvel; Lyon (Rhône)
    - LANGEVIN (Jean), maçon à Paris.- Mariage de .. avec Barbe LEGRANT fille de Toussaint LEGRANT, maître maçon à Paris., 19 avril 1572; MC/ET/XIX/250
      contrat de mariage; Langevin, Jean; Legrant, Barbe; Legrant, Toussaint; maçon; maçon
    - Quittance par Louison Saint-Simon, écuyer, procureur de François, seigneur de Saint-Liger, écuyer, et Suzanne de Popillon, sa femme, à Claude et Antoine de Popillon, ce dernier, seigneur de Paray en Bourbonnais, frères de ladite dame, tous trois héritiers de Claude Fraguier, leur mère., 8 mai 1572; MC/ET/XIX/250
      quittance; Saint-Simon, Louison; Popillon, Suzanne de; Popillon, Claude de; Popillon, Antoine de; Saint-Liger, François de; Fraguier, Claude
    - LE MAISTRE (Catherine), veuve de Francois MORICE, native de Sancerre, demeurant à Ozoir-la-Ferrière-en-Brie.- Procuration par .., 8 mai 1572; MC/ET/XIX/250
      procuration; Sancerre (Cher); Le Maistre, Catherine; Morice, François
    - Mise en apprentissage, pour 2 années, par Claude BITERNE, tailleur de pierre à Verneil près Senlis, de Nicolas BITERNE, son frère, 15 ans chez Francois ROBINEAU, tailleur de pierre à Paris., 15 mai 1572; MC/ET/XIX/250
      contrat d'apprentissage; Senlis (Oise); Biterne, Claude; Biterne, Nicolas; Robineau, François; tailleur de pierre
    - Mariage de Annet CHASTELAIN, grenetier au grenier à sel de Paris, avec Madeleine de DONON fille de Médéric de DONON et Jeanne de LA ROBIE., 26 mai 1572; MC/ET/XIX/250
      contrat de mariage; Chastelain, Annet; Donon, Madeleine de; Donon, Médéric de; La Robie, Jeanne de; officier civil (Ancien Régime)
    - HERISSON (Jacques), fondeur de l'artillerie.- Bail d'une maison contre la porte Saint-Antoine rue Saint-Antoine., 3 juin 1572; MC/ET/XIX/250
      bail; Saint-Antoine (porte); Saint-Antoine (rue); Hérisson, Jacques
    - Vente concernant Louise d'ORGEMONT, veuve de Louis du BROULLAT., 11 juin 1572; MC/ET/XIX/250
      acte de vente; Orgemont, Louise d'; Broullat, Louis de
    - LE PEUPLE (Jean), marchand bourgeois de Paris.- Bail par .. en son nom et se portant fort de Jeanne LYART, sa mère, veuve de Jean LE PEUPLE, juré en charpenterie, d'une maison, rue Barbette, au coin de la vieille rue du Temple., 12 juin 1572; MC/ET/XIX/250
      bail; Barbette (rue); Vieille-du-Temple (rue); Le Peuple, Jean; Lyart, Jeanne; commerçant; charpentier
    - MARILLAC (Guillaume de), chevalier, seigneur de Ferrière, contrôleur général et intendant des Finances.- Accord conclu avec Marie de HACQUEVILLE, veuve de Jean de BAILLON, trésorier de l'Epargne, tutrice de ses 6 enfants mineurs., 17 juin 1572; MC/ET/XIX/250
      accord; Marillac, Guillaume de; Hacqueville, Marie de; Baillon, Jean de; contrôleur général des finances (Ancien Régime); trésorier
    - Vente de rente concernant Etienne PASQUIER, seigneur de Mynac., 19 juin 1572; MC/ET/XIX/250
      acte de vente; Pasquier, Etienne
    - BOCHART (Jacques) seigneur de Hornoy et Champigny-sur-Marne maître des requêtes Quittance par - et Isabelle ALLEGRAIN sa femme, fille et héritière en partie de Louise BRICONNET veuve de Louis ALLEGRAIN, conseiller en Parlement, 21 juin 1572; MC/ET/XIX/250
      quittance; Bochart, Jacques; Allegrain, Isabelle; Briconnet, Louise; Allegrain, Louis; maître des requêtes (Ancien Régime)
    - GOUFFIER (Gilbert), chevalier marquis de Boissy.- Procuration par... fils aîné de Claude GOUFFIER, pour porter foi et hommage à Louis de LA TREMOILLE chevalier de l'ordre du Roi., 25 juin 1572; MC/ET/XIX/250
      procuration; Gouffier, Gilbert; Gouffier, Claude; La Trémoille, Louis de
    - Marché de plomberie, Jean Le Vasseur, maître plombier (chênaux, gouttières etc.), selon l'accord passé en 1570. Château de Fontainebleau., 2 juillet 1572; MC/ET/XIX/250
      marché; Fontainebleau (Seine-et-Marne, château de); Levasseur, Jean; plombier
    - LE VASSEUR (Jean), maître plombier, rue Saint-Martin.- Marché conclu avec Tristan de ROSTAIN, surintendant des bâtiments de Fontainebleau., 2 juillet 1572; MC/ET/XIX/250
      marché; Saint-Martin (rue); Fontainebleau (Seine-et-Marne); Le Vasseur, Jean; Rostain, Tristan de; plombier; intendant des bâtiments (Ancien Régime)
    - Quittance concernant Claude ACARIE, conseiller au Parlement., 15 juillet 1572; MC/ET/XIX/250
      quittance; Acarie, Claude
    - Bail de maison, en la rue Saint-Antoine., 17 juillet 1572; MC/ET/XIX/250
      bail; Saint-Antoine (rue)
    - VIOLE (Jean), défunt seigneur de Rocquemont, maître en la Chambre des comptes.- Accord entre les héritiers de.., 18 juillet 1572; MC/ET/XIX/250
      accord; Viole, Jean
    - Marché conclu entre Pierre MERCADÉ, marchand orfèvre, bourgeois de Paris, et J. de THOULOUSON, dit de VIENNE, chevalier de l'Ordre du roi., 5 août 1572; MC/ET/XIX/250
      marché; Mercadé, Pierre; Thoulouson, J. de; orfèvre
    - MARILLAC (Charles de), archevêque de Vienne, conseiller au Conseil Privé, décédé le 2-12-1570.- Déclaration par Guillaume de MARILLAC, chevalier seigneur de Perrrière, conseiller au conseil Privé, contrôleur général et intendant des Finances, Pierre de MARILLAC, son frère, demeurant à Montargis, relative au testament de.., leur frère., 14 août 1572; MC/ET/XIX/250
      déclaration; Vienne (Isère); Montargis (Loiret); Marillac, Charles de; Marillac, Guillaume de; Marillac, Pierre de; évêque; contrôleur général des finances (Ancien Régime); intendant des finances (Ancien Régime)
    - Transaction concernant la famille PICOT., 21 août 1572; MC/ET/XIX/250
      accord; Picot (famille)
    - Déclaration concernant François OLIER, notaire et secrétaire du roi., 11 septembre 1572; MC/ET/XIX/250
      déclaration; Olier, François; notaire; secrétaire du roi (Ancien Régime)
    - VASSY (Perrette), épouse de J. PRELEAU, seigneur du Cersay, bourgeois de Paris, rue Saint-Antoine.- Testament de.. inhumée sous les charniers de Saint-Paul., 19 octobre 1572; MC/ET/XIX/250
      testament; Saint-Antoine (rue); Vassy, Perrette; Preleau, J.
    - Testament de Jeanne CHARLOT, épouse de Philippe VALTON, auditeur au Châtelet, inhumée en église de l'Ave-Maria en la chapelle où Jean BUREAU, son oncle a été inhumé., 29 octobre 1572 - 10 novembre 1572; MC/ET/XIX/250
      testament; Charlot, Jeanne; Valton, Jeanne; Bureau, Jean; auditeur de justice
    - HENNEQUIN (René), seigneur de Sermoises, conseiller au Parlement.- Quittance à Guillaume de MARILLAC, contrôleur général et intendant des finances, son beau-père, de sommes reçues par son mariage avec Marie de MARILLAC., 30 octobre 1572; MC/ET/XIX/250
      quittance; Hennequin, René; Marillac, Guillaume de; Marillac, Marie de
    - GUERIN (Claude), maître maçon.- Désistement par .. de sa part au marché qu'il avait conclu avec Thibaut METEZEAU, maître maçon, pour la maçonnerie de la chapelle du feu Roi Henri à Saint-Denis, consentant que Jean BULLANT, commis audit bâtiment en mette un autre à sa place pour le plancher du bâtiment., 11 novembre 1572; MC/ET/XIX/250
      renonciation; Saint-Denis (Seine-Saint-Denis); Guérin, Claude; Metezeau, Thibaut; Bullant, Jean; maçon
    - Quittance par Claude de VERSORIS, curé de Saint-Cosme et Saint-Damien à Paris, en qualité de tuteur., 29 novembre 1572; MC/ET/XIX/250
      quittance; Saint-Côme-et-Saint-Damien (église); Versoris, Claude de; curé
    - Procuration pour foi et hommage de sa terre du Plessis-Billebault concernant Claude Popillon, écuyer, seigneur d'Anzac en Beauvaisis., 17 décembre 1572; MC/ET/XIX/250
      procuration; Popillon, Claude
    - Contrat d'echange concernant 2 maisons joignantes à la Couture Sainte-Catherine., 28 décembre 1572; MC/ET/XIX/250
      échange
  - Minutes. 1572, 9 septembre - 1573, décembre, 9 septembre 1572 - décembre 1573; MC/ET/XIX/251; registre. Document détérioré.
    - LANGLOYS (Laurent), maître fondeur en cuivre.- Marché de fourniture par... de 2 paires de chenets de cuivre à colonnes cannelées à chapiteaux corinthiens de 3 pieds de haut chacun., 18 janvier 1573; MC/ET/XIX/251
      marché; Langloys, Laurent; fondeur
    - Mise en apprentissage pour 6 ans, par Jean LE TESSIER, marchand à Vallon-au-Maine, de Louis LE TESSIER, son fils, avec Marin LE VAVASSEUR, maître vitrier., 18 septembre 1573; MC/ET/XIX/251
      contrat d'apprentissage; Le Vavasseur, Marin; Le Tessier, Jean; Le Tessier, Louis; commerçant; vitrier
  - Minutes (inventaires après décès). 1566 - 1571, MC/ET/XIX/283
    inventaire après décès
    - Inventaire après décès de Gervais Pinart, maître tailleur d'habits, rue Saint-Antoine., 27 mars 1566; MC/ET/XIX/283; 2 f.
      Georges Wildenstein, Le goût pour la peinture dans la bourgeoisie parisienne entre 1550 et 1610, d'après des inventaires après décès conservés au Minutier central des notaires aux Archives nationales [6.084 actes], Gazette des Beaux-Arts, t. 33 bis, 1962 (voir contexte dans le Plan d’orientation général - Notaires de Paris, guides thématiques du Minutier).
      Date de révision: 2005
      inventaire après décès; Saint-Antoine (rue); Pinart, Gervais; tailleur d'habits
    - Inventaire après décès de Perrette Du Moulin, femme de Jean de Versoignes, laboureur, à Reuilly, près Saint-Antoine des Champs., 26 mai 1567; MC/ET/XIX/283; 6 f.
      Les oeuvres d'art sont mentionnées dans l'inventaire.
      inventaire après décès; Reuilly (hameau); Du Moulin, Perrette; Versoignes, Jean de; agriculteur
    - Inventaire après décès de Jean de Baillon, conseiller du Roi et trésorier de son épargne, rue Saint-Paul., 25 août 1567; MC/ET/XIX/283; 53 f.
      inventaire après décès; Saint-Paul (rue); Baillon, Jean de
    - Inventaire après décès de Pierre Girard, gagne denier, rue Sans Chef., 17 mai 1568; MC/ET/XIX/283; 2 f.
      inventaire après décès; Sans-Chef (rue); Girard, Pierre; journalier
    - Inventaire après décès de Nicolas Morin, maître charpentier, rue de la Cerisaie., 23 juillet 1568; MC/ET/XIX/283; 5 f.
      inventaire après décès; Cerisaie (rue de la); Morin, Nicolas; charpentier
    - Inventaire après décès de Marie Lefèvre, veuve de Jean Foullé, conseiller du roi au Parlement, rue de Jouy., 20 septembre 1568; MC/ET/XIX/283; 26 f.
      inventaire après décès; Jouy (rue de); Lefèvre, Marie; Foullé, Jean
    - Inventaire après décès de Jeanne Guyvry, veuve de Jean Pynard, chartier, rue des Barres., 22 octobre 1568; MC/ET/XIX/283; 2 f.
      inventaire après décès; Barres (rue des); Guyvry, Jeanne; Pynard, Jean; transporteur de marchandises
    - Inventaire après décès de André de La Porte, marchand, rue des Rosiers., 29 octobre 1568; MC/ET/XIX/283; 41 f.
      inventaire après décès; Rosiers (rue des); La Porte, André de; commerçant
    - Inventaire après décès de Pierre Durant dit de Boneneur, rue Saint-Antoine., 6 novembre 1568; MC/ET/XIX/283; 7 f.
      inventaire après décès; Saint-Antoine (rue); Durant, Pierre; Durant dit Boneneur
    - Inventaire après décès de Simonne de la Mothe, femme de Jacques Marchais, marchand, rue Saint-Paul., 6 décembre 1568; MC/ET/XIX/283; 4 f.
      inventaire après décès; Saint-Paul (rue); La Mothe, Simonne de; Marchais, Jacques; commerçant
    - Inventaire après décès de Marie Roland, femme de Nicolas Bellehache, maître tondeur de grandes forces, rue des Juifs., 24 décembre 1568; MC/ET/XIX/283; 4 f.
      inventaire après décès; Juifs (rue des); Roland, Marie; Bellehache, Nicolas; tisserand
    - Inventaire après décès de Catherine Cochet, femme de Jean Aubry, juré vendeur de vin., 22 janvier 1571; MC/ET/XIX/283; 10 f.
      inventaire après décès; Cochet, Catherine; Aubry, Jean
    - Inventaire après décès de Jean de Serres, conseiller du Roi, secrétaire de sa Chambre et commissaire général et superintendant des vivres de Sa Majesté, rue de Beautreillis., 25 janvier 1571; MC/ET/XIX/283; 20 f.
      Bibliothèque.
      Autres dépouillement(s):
      Fichier Bibliothèques.
      inventaire après décès; Beautreillis (rue); Serres, Jean de; secrétaire du roi (Ancien Régime); officier de la Chambre du roi (Ancien Régime)
    - Inventaire après décès de Estienne de La Fontaine, soldat, rue Sans-Chef., 30 janvier 1571; MC/ET/XIX/283; 2 f.
      inventaire après décès; Sans-Chef (rue); La Fontaine, Estienne de
    - Inventaire après décès de François de Bèze, capitaine de 50 hommes d'armes du Roi, rue Saint-Antoine., 19 mars 1571; MC/ET/XIX/283; 4 f.
      inventaire après décès; Saint-Antoine (rue); Bèze, François de
    - Inventaire après décès de Me Noël Geoffroy, prêtre en l'église Saint-Paul, demeurant dans les dépendances de l'église., 3 mai 1571; MC/ET/XIX/283; 5 f.
      inventaire après décès; Geoffroy, Noël; prêtre
    - Inventaire après décès de Simonne Sabron, veuve de Jean Quatrelivres, rue Saint-Antoine., 14 mai 1571; MC/ET/XIX/283; 4 f.
      La date donnée par G. Wildenstein dans Le Goût pour la Peinture ... (14 mai 1572) est erronée. La date exacte est 14 mai 1571.
      inventaire après décès; Saint-Antoine (rue); Sabron, Simonne; Quatrelivres, Jean
    - Inventaire après décès de Jacques Tauffart, maître charron, demeurant rue Saint-Antoine., 22 mai 1571; MC/ET/XIX/283; 2 f.
      inventaire après décès; Saint-Antoine (rue); Tauffart, Jacques; charron
    - Inventaire après décès de Estiennette Aubert, femme de Blaise Marchant, compagnon pourpointier, rue des Rosiers., 24 septembre 1571; MC/ET/XIX/283; 2 f.
      inventaire après décès; Rosiers (rue des); Aubert, Estiennette; Marchant, Blaise
    - Inventaire après décès de Jean Lanquetin, gagne-denier, rue Saint-Antoine., 28 septembre 1571; MC/ET/XIX/283; 2 f.
      inventaire après décès; Saint-Antoine (rue); Lanquetin, Jean; journalier
    - Inventaire après décès de Pierre Le Clerc, conseiller du Roi en la Chambre des eaux et forêts au siège de la Table de marbre, rue Saint-Antoine., 11 octobre 1571; MC/ET/XIX/283; 24 f.
      inventaire après décès; Saint-Antoine (rue); Le Clerc, Pierre
    - Inventaire après décès de Claude Gouffier, duc de Roannez, demeurant en l'hôtel de Boisy sis rue Saint-Antoine (quelques livres)., 3 janvier 1572; MC/ET/XIX/283
      Fichier Bibliothèques XVIe-XVIIIe siècles, par Claire Béchu, Marie-Antoinette Fleury, Madeleine Jurgens, Xenia Pamfilova, 1953-1996 (fichier papier entièrement dématérialisé; voir contexte dans le Plan d’orientation général - Notaires de Paris, guides thématiques du Minutier).
      inventaire après décès; Saint-Antoine (rue); Gouffier de Roannais, Claude (1510-1570)
  - Minutes (inventaires après décès). 1572 - 1577, MC/ET/XIX/284
    - Inventaire après décès de Marion Bidault, femme de Michel Hubert, laboureur, demeurant à Picpus., 1572; MC/ET/XIX/284; 2 f.
      inventaire après décès; Picpus (quartier); Bidault, Marion; Hubert, Michel; agriculteur
    - Inventaire après décès de Denise Deseynes, femme de Georges Dumas., 1572 - 1577; MC/ET/XIX/284; 9 f.
      Les oeuvres d'art sont mentionnées dans l'inventaire. Les premières pages manquent, l'inventaire n'est pas daté.
      Les dates données pour cet inventaire correspondent à celles de la liasse.
      inventaire après décès; Deseynes, Denise; Dumas, Georges
    - Inventaire après décès de Marguerite Geronys, femme de défunt Philippe Durant, rue Pavée, à l'enseigne du Chapeau rouge., 7 mai 1572; MC/ET/XIX/284; 10 f.
      inventaire après décès; Pavée (rue); Chapeau Rouge (enseigne du); Geronys, Marguerite; Durant, Philippe
    - Inventaire après décès de Guillaume du Puys, marchand, rue Gérard Becquet., 16 juin 1572; MC/ET/XIX/284; 53 f.
      inventaire après décès; Puys, Guillaume du; commerçant
    - Inventaire après décès de Françoise de Piennes, veuve de Charles Le Boullenger, rue des Rosiers., 25 juin 1572; MC/ET/XIX/284
      inventaire après décès; Rosiers (rue des); Piennes, Françoise de; Le Boullenger, Charles
    - Inventaire après décès de Thomasse Henry, femme de Gilles Godiveau, gagne-denier-portefaix, rue Sans Chef., 19 juillet 1572; MC/ET/XIX/284; 2 f.
      inventaire après décès; Sans-Chef (rue); Henry, Thomasse; Godiveau, Gilles; journalier
    - Inventaire après décès de Gabriel Prevost, secrétaire de monseigneur le Prince, rue Barbette., 15 septembre 1572; MC/ET/XIX/284; 8 f.
      inventaire après décès; Barbette (rue); Prevost, Gabriel
    - Inventaire après décès de Michel Petithomme, prêtre en l'église Saint-Paul., 9 janvier 1573; MC/ET/XIX/284; 2 fi
      inventaire après décès; Saint-Paul (église); Petithomme, Michel; prêtre
    - Inventaire après décès de Richard Grate, maître boisselier, rue Saint-Antoine., 3 mars 1573; MC/ET/XIX/284; 5 f.
      inventaire après décès; Saint-Antoine (rue); Grate, Richard; menuisier
    - Inventaire après décès de Marguerite Cornu, femme de Denis des Maizerais, maître charpentier, rue de la Cerisaie, à l'enseigne des Trois Rois., 7 juillet 1573; MC/ET/XIX/284; 8 f.
      inventaire après décès; Cerisaie (rue de la); Trois Rois (enseigne des); Cornu, Marguerite; Maizerais, Denis des; charpentier
    - Inventaire après décès de Antoine Jennelle, manouvrier, rue de la Cerisaie, à l'enseigne du Soufflet., 4 août 1573; MC/ET/XIX/284; 2 f.
      inventaire après décès; Cerisaie (rue de la); Soufflet (enseigne du); Jennelle, Antoine; journalier
    - Inventaire après décès de Françoise de la Roche, femme de Philippes Girard, procureur au grand Conseil, rue de la Verrerie, en l'hôtel Saint-Pharon, devant l'hôtel de Beauvais., 31 août 1573; MC/ET/XIX/284; 8 f.
      inventaire après décès; Verrerie (rue de la); Beauvais (hôtel de); Roche, Françoise de la; Girard, Philippes
    - Inventaire après décès de Claude Adet, praticien, rue des Jardins, à l'enseigne de la Tête Noire., 12 septembre 1573; MC/ET/XIX/284; 5 f.
      inventaire après décès; Jardins (rue des); Adet, Claude; juriste
    - Inventaire après décès de Nicolas Hennequin, seigneur de Croissy, rue des Juifs., 1er décembre 1573; MC/ET/XIX/284; 7 f.
      inventaire après décès; Juifs (rue des); Hennequin, Nicolas
    - Inventaire après décès de Pierre Bénard, charpentier de bateaux, rue des Jardins., 4 février 1575; MC/ET/XIX/284; 12 f.
      inventaire après décès; Jardins (rue des); Bénard, Pierre; charpentier
    - Inventaire après décès de Jehan Prevet, compagnon tonnelier, rue des Barres., 8 février 1575; MC/ET/XIX/284; 2 f.
      inventaire après décès; Barres (rue des); Prevet, Jehan; tonnelier
    - Inventaire après décès de Marion Rousseau, veuve de Loys Simon, maçon., 19 février 1575; MC/ET/XIX/284; 6 f.
      inventaire après décès; Rousseau, Marion; Simon, Loys; maçon
    - Inventaire après décès de Anthoinette Relot, femme de Jehan de Ville, lavandier de Madame de Nemours, rue Saint-Paul, à l'enseigne du Plat de gelée., 27 avril 1575; MC/ET/XIX/284; 3 f.
      inventaire après décès; Saint-Paul (rue); Relot, Antoinette; Ville, Jean de; Nemours, Anne (1531-1607, duchesse de)
    - Inventaire après décès de Denise Poupparde, femme de Jehan Daniel, serviteur de Jhérosme de Bragellonne, notaire et secrétaire du Roi., 28 avril 1575; MC/ET/XIX/284; 6 f.
      inventaire après décès; Poupparde, Denise; Daniel, Jean; Bragellonne, Jhérosme de; employé de maison; notaire; secrétaire du roi (Ancien Régime)
    - Inventaire après décès de Estiennette Hérisson, veuve de Guillaume Pellerin, chartier, rue de la Cerisaie., 14 mai 1575; MC/ET/XIX/284; 2 f.
      inventaire après décès; Cerisaie (rue de la); Hérisson, Estiennette; Pellerin, Guillaume; transporteur de marchandises
    - Inventaire après décès de Jehanne Millart, veuve de Renault Jorre, lieutenant du bailli de Meaux, en premières noces, et de Marle Le Sueur, Sr de Mosny, conseiller au Parlement, en dernières noces, rue Saint-Antoine., 20 octobre 1575; MC/ET/XIX/284; 2 f.
      inventaire après décès; Saint-Antoine (rue); Millart, Jeanne; Jorre, Renault; Le Sueur, Marle
    - Inventaire après décès de Françoys Morah, marchand bourrelier, rue Saint-Antoine, près la maison à l'enseigne de l'Annonciation., 11 avril 1576; MC/ET/XIX/284; 6 f.
      inventaire après décès; Saint-Antoine (rue); Morah, Françoys; commerçant; sellier
    - Inventaire après décès de Antoine Le Redde, charretier suivant la Cour, rue de la Cerisaie, à l'enseigne des Soufflets., 2 janvier 1577; MC/ET/XIX/284; 5 f.
      inventaire après décès; Cerisaie (rue de la); Le Redde, Antoine
    - Inventaire après décès de Adrian du Drac, seigneur de Beaulieu et de Mareul, notaire et secrétaire du Roi, conseiller au Parlement., 29 août 1577; MC/ET/XIX/284; 107 f.
      inventaire après décès; Du Drac, Adrian; notaire; secrétaire du roi (Ancien Régime)